【裁判字號】    95,易緝,48
【裁判日期】    950920
【裁判案由】    詐欺
【裁判全文】
臺灣彰化地方法院刑事判決              95年度易緝字第48號
公  訴  人  臺灣彰化地方法院檢察署檢察官
被      告  甲○○
                    另案於臺灣彰化監獄彰化分監執行中
上列被告因詐欺案件，經檢察官提起公訴（九十三年度偵字第五
六六八號），本院認有刑事訴訟法第二百七十三條之一第一項之
情形，而改依簡式審判程序判決如下：
        主  文
甲○○連續意圖為自己不法之所有，以詐術使人將本人之物交付
，累犯，處有期徒刑壹年。
        事  實
一、甲○○有竊盜、詐欺、偽造文書、脫逃等前科，嗣分別於民
    國八十九年三月間起因偽造文書等罪，經臺灣雲林地方法院
    定其應執行有期徒刑三年八月確定，入監執行後，於九十一
    年四月九日因縮短刑期假釋出獄，縮刑假釋期間至九十二年
    七月三十一日屆滿，未經撤銷，視為執行完畢。仍不知悔改
    ，復基於意圖為自己不法所有之概括犯意，先於九十三年五
    月間某日，向丙○○誆稱其可代為處理丙○○涉犯毒品、竊
    盜案件，讓法院得以為緩刑之宣告，但需活動費新臺幣（下
    同）四十萬元，丙○○不疑有詐，而陷於錯誤，與甲○○商
    討後，於九十三年五月二十四日二十時許，在彰化縣員林鎮
    ○○街附近公園之「九之燒碳烤店」內，將裝有現金三十萬
    元之水果禮盒交付甲○○，再於翌日十時三十分許，在上開
    「九之燒碳烤店」內簽立一紙面額十萬元之本票交付甲○○
    ，甲○○於取得上開款項後，即用於返還自己之借款。甲○○明知其已負債累累，已無金錢可給付一年三十萬元之土地
    租金，乃賡續前開犯意，於九十三年六月二十七日，在「九
    之燒碳烤店」內，向乙○○佯稱要與之合夥經營「九之燒碳
    烤店」，希望由乙○○出資十七萬元，其出資十三萬元等語
    ，使乙○○不疑有詐而陷於錯誤，而於九十三年六月二十八
    日十一時許，在彰化縣警察局員林分局東山派出所旁交付上
    開資金，甲○○取得前開款項後，即於同日晚間將「九之燒
    碳烤店」頂讓予綽號「阿國」之人，並向「阿國」取得頂讓
    金六萬元（起訴書誤載為五萬元），並將詐得之款項作為償
    還自己之債務。嗣因丙○○因前開毒品、竊盜案件仍經本院
    分別判處有期徒刑四月、五月；而乙○○於九十三年六月二
    十八日二十四時許，至「九之燒碳烤店」詢問，始知已頂讓
    他人，其二人至此始知受騙。
二、案經被害人丙○○、乙○○訴請臺灣彰化地方法院檢察署檢
    察官偵查起訴，本院認有刑事訴訟法第二百七十三條之一第
    一項之情形，而改依簡式審判程序審理。
        理  由
一、按除被告所犯為死刑、無期徒刑、最輕本刑為三年以上有期
    徒刑之罪或高等法院管轄第一審案件者外，於前條第一項程
    序進行中，被告先就被訴事實為有罪之陳述時，審判長得告
    知被告簡式審判程序之旨，並聽取當事人、代理人、辯護人
    及輔佐人之意見後，裁定進行簡式審判程序；除簡式審判程
    序及簡易程序案件外，第一審應行合議審判，刑事訴訟法第
    二百七十三條之一第一項、第二百八十四條之一分別定有明
    文。本件被告甲○○所涉係死刑、無期徒刑、最輕本刑為三
    年以上有期徒刑之罪或高等法院管轄第一審案件以外之罪，
    並於本院行準備程序時就被訴事實為有罪之陳述，本院合議
    庭依前揭規定，經評議結果，裁定改由一名法官獨任行簡式
    審判程序，先予敘明。
二、前揭犯罪事實，業據被告甲○○分別於偵查中及本院審理時
    坦承不諱，核與告訴人丙○○、乙○○於偵查中及本院審理
    時指訴之情節相符，並有裝錢之水果禮盒照片十一幀、告訴
    人乙○○第一銀行活期儲蓄存款存摺提款紀錄、被告出具之
    借據一紙、本票三張（均為影本）在卷可資佐證，堪認被告
    之自白與事實相符。本件事證業已明確，被告犯行堪以認定
    。
三、被告行為後，刑法第五十六條連續犯之規定，業已修正，且
    於九十四年二月二日經總統公布，並於九十五年七月一日生
    效施行，則被告於新法修正施行前之數次犯行，因行為後新
    法業已刪除連續犯之規定，此刪除雖非犯罪構成要件之變更
    ，但顯已影響行為人刑罰之法律效果，自屬法律有變更，修
    正後刑法已刪除連續犯之規定，改採一行為一處罰，顯較不
    利於行為人。又第四十七條規定：「受有期徒刑之執行完畢
    ，或受無期徒刑或有期徒刑之執行而赦免後，五年以內再犯
    有期徒刑以上之罪者，為累犯，加重本刑至二分之一。」，
    修正為第四十七條第一項：「受徒刑之執行完畢，或一部之
    執行而赦免後，五年以內故意再犯有期徒刑以上之罪者，為
    累犯，加重本刑至二分之一。被告前案所犯係故意為之，其
    修正前後結果並無不同，依新法第二條第一項規定，比較新
    舊法結果，仍應適用較有利於被告之行為時法律，即以舊法
    論以連續犯及累犯，先予敘明。
四、核被告所為，係犯刑法第三百三十九條第一項之詐欺取財罪
    。被告先後二次詐欺犯行，時間緊接，所犯又係構成要件相
    同之罪名，顯係基於概括犯意反覆為之，為連續犯，應依修
    正前刑法第五十六條之規定論以一罪，並加重其刑。又被告
    曾於八十九年三月間起因偽造文書等罪，經臺灣雲林地方法
    院定其應執行有期徒刑三年八月確定，入監執行後，於九十
    一年四月九日因縮短刑期假釋出獄，縮刑假釋期間至九十二
    年七月三十一日屆滿，未經撤銷，視為執行完畢，有臺灣高
    等法院被告全國前案紀錄表、臺灣彰化地方法院檢察署刑案
    資料查註紀錄表各一份在卷可按，其受有期徒刑之執行完畢
    後，五年內再犯本件有期徒刑以上之罪，為累犯，應依修正
    前刑法第四十七條之規定，遞加重其刑。爰審酌被告有多次
    犯罪前科之素行，與其犯罪動機、目的、手段，詐騙告訴人
    司法案件得金錢擺平，危害司法威信甚巨，及其犯後坦承犯
    行之態度，業已清償告訴人丙○○二十六萬三千元，清償告
    訴人乙○○五千元等一切情狀，量處如主文所示之刑，以示
    懲處。
據上論斷，應依刑事訴訟法第二百七十三條之一第一項、第二百
九十九條第一項前段，刑法第二條第一項前段、第三百三十九條
第一項、修正前刑法第五十六條、第四十七條，罰金罰鍰提高標
準條例第一條前段，判決如主文。
本案經檢察官吳宗達到庭執行職務。
中    華    民    國    95    年     9    月    20    日
                  刑事第一庭    法  官  陳秋錦
以上正本證明與原本無異。
如不服本判決，應於判決送達後10日內，向本院提出上訴狀（須
附繕本）。
告訴人或被害人對於判決如有不服具備理由請求檢察官上訴者，
其上訴期間之計算係以檢察官收受判決正本之日期為準。
中    華    民    國    95    年     9    月    20    日
                                書記官  于淑真
中華民國刑法第339條
（普通詐欺罪）
意圖為自己或第三人不法之所有，以詐術使人將本人或第三人之
物交付者，處5年以下有期徒刑、拘役或科或併科1千元以下罰金
。
以前項方法得財產上不法之利益或使第三人得之者，亦同。
前二項之未遂犯罰之。


司法院資訊處製作；財團法人民間司法改革基金會備份。
